【裁判字號】    98,訴,281
【裁判日期】    980219
【裁判案由】    毒品危害防制條例
【裁判全文】
臺灣臺中地方法院刑事判決               98年度訴字第281號
公  訴  人  臺灣臺中地方法院檢察署檢察官
被      告  甲○○
上列被告因違反毒品危害防制條例案件，經檢察官提起公訴（97
年度毒偵字第6109號），於本院準備程序，被告就被訴事實為有
罪之陳述，經本院告知簡式審判程序意旨，並聽取當事人之意見
後，經合議庭裁定改行簡式審判程序，本院判決如下：
    主  文
甲○○施用第一級毒品，累犯，處有期徒刑玖月。
    犯罪事實
一、被告甲○○前因施用毒品案件，經觀察、勒戒後，因認無繼
    續施用毒品傾向，於民國93年5月21日執行完畢釋放，並經
    臺灣苗栗地方法院檢察署檢察官以93年毒偵字第371號為不
    起訴處分確定；復因施用毒品案件，經本院判處有期徒刑1
    年確定，嗣經減刑，於民國96年9月14日因縮短刑期假釋出
    監，所餘刑期並付保護管束，甫於96年10月27日保護管束期
    滿，假釋未經撤銷，而視為執行完畢。詎仍不知戒除毒癮，
    復於97年10月14日下午3時許，在其位於臺中市○區○○路4
    段373號9樓之13之居所內，以將第一級毒品海洛因粉末摻入
    香菸內點燃吸食之方式，施用第一級毒品海洛因1次。嗣於
    97年10月16日下午9時10分許，在臺中市○區○○路與永興
    街口，因行跡可疑為警盤查，經其同意採其尿液檢驗後，結
    果呈可待因及嗎啡陽性反應，始悉上情。
二、案經臺中市警察局第二分局報請臺灣臺中地方法院檢察署檢
    察官偵查起訴。
    理  由
一、按除被告所犯為死刑、無期徒刑、最輕本刑為3年以上有期
    徒刑之罪或高等法院管轄第一審案件者外，於刑事訴訟法第
    273條第1項程序進行中，被告先就被訴事實為有罪之陳述時
    ，審判長得告知被告簡式審判程序之旨，並聽取當事人、代
    理人、辯護人及輔佐人之意見後，裁定進行簡式審判程序；
    除簡式審判程序及簡易程序案件外，第一審應行合議審判，
    刑事訴訟法第273之1條第1項、第284條之1分別定有明文。
    查本件被告甲○○所犯係死刑、無期徒刑、最輕本刑為3年
    以上有期徒刑或高等法院管轄第一審案件以外之罪，並於本
    院行準備程序時就被訴事實為有罪之陳述，本院合議庭依前
    揭規定，經評議結果，裁定改由受命法官獨任行簡式審判程
    序。又簡式審判程序之證據調查，依刑事訴訟法第273條之2
    規定，不受同法第159條第1項審判外陳述排除之限制，再被
    告對於卷內之各項證據，亦不爭執證據能力，故卷內所列之
    各項證據，自得作為證據，合先敘明。
二、上揭犯罪事實，業據被告甲○○於警詢、偵訊及本院審理時
    均坦承不諱。而為警所採之尿液，經送鑑驗結果確呈可待因
    、嗎啡陽性反應，有中山醫學大學附設醫院檢驗科藥物檢測
    中心於97年10月30日出具之尿液檢驗報告1份附卷可稽。而
    海洛因施用入人體後水解還原成嗎啡，再循嗎啡之代謝方式
    排出體外，已據行政院衛生署藥物食品檢驗局（81）藥檢壹
    字第006431號函說明甚詳。足徵被告自白因有其他證據可補
    強，且查與事實相符，足予憑採。本案事證明確，被告犯行
    已經證明，應依法論科。
三、核被告甲○○所為，係犯毒品危害防制條例第10條第1項之
    施用第一級毒品罪。被告施用第一級毒品前持有第一級毒品
    之低度行為，應為其施用第一級毒品之高度行為所吸收，不
    另論罪。又被告前有犯罪事實欄所載之前科，甫於96年10月
    27日保護管束期滿執行完畢，並有檢察署刑案資料查註紀錄
    表、全國施用毒品案件紀錄表、臺灣高等法院被告前案紀錄
    表及在監在押全國紀錄表在卷可稽。其受徒刑之執行完畢後
    ，5年以內故意再犯本件有期徒刑以上之罪，為累犯，應依
    刑法第47條第1項規定加重其刑。爰審酌被告曾有施用毒品
    之前科，經施以觀察、勒戒執行完畢後，仍不知悔改警惕，
    猶繼續施用毒品，誠屬不該，兼衡以被告犯罪之動機、方法
    、手段、智識能力暨犯後已坦承犯行，態度良好，且被告已
    於97年9月17日起開始接受美沙冬替代療法，目前仍在治療
    中，有中國醫藥學院附設醫院診斷證明書1份附卷供參等一
    切情狀，量處如主文所示之刑。
四、依刑事訴訟法第273條之1第1項、第299條第1項前段、第310
    條之2、第454條第1項，毒品危害防制條例第10條第1項，刑
    法第11條前段、第47條第1項，判決如主文。
五、如不服本判決，應於收受送達後10日內向本院提出上訴書狀
    ；並應敘述具體理由；其未敘述上訴理由者，應於上訴期間
    屆滿後20 日內向本院補提理由書（均須按他造當事人之人
    數附繕本）「切勿逕送上級法院」。
本案經檢察官乙○○到庭執行職務。
中    華    民    國    98    年    2     月    19    日
                  刑事第八庭    法  官  黃賢婷
以上正本證明與原本無異。
                                書記官  江美琪
中    華    民    國    98    年    2     月    19    日
附錄本案論罪科刑法條全文：
毒品危害防制條例第10條第1項
施用第一級毒品者，處6月以上、5年以下有期徒刑。


司法院資訊處製作；財團法人民間司法改革基金會備份。
